臺灣雲林地方法院刑事裁定
111年度聲字第716號
聲  請  人  臺灣雲林地方檢察署檢察官
受  刑  人  魏台生


上列聲請人因對受刑人數罪併罰有二裁判以上，聲請定其應執行
之刑（111年度執字第2042號），本院裁定如下：
    主  文
魏台生犯如附表所示之罪刑，應執行拘役120日，如易科罰金，
以新臺幣1000元折算1日。
    理  由
一、聲請意旨略以：受刑人魏台生因犯傷害等案件，先後經判決
    確定如附表，符合數罪併罰之要件，應依刑法第53條及第51
    條第6款之規定，聲請定其應執行之刑，爰依刑事訴訟法第4
    77條第1項規定聲請裁定等語。
二、按裁判確定前犯數罪者，併合處罰之；數罪併罰，有二裁判
    以上者，依第51條之規定，定其應執行之刑，刑法第50條第
    1項前段、第53條分別定有明文。又數罪併罰，分別宣告其
    罪之刑，如宣告多數拘役者，比照第51條第5款之規定定其
    刑期。但不得逾120日，刑法第51條第6款亦有明文。另法律
    上屬於自由裁量事項，尚非概無法律性之拘束，在法律上有
    其外部界限及內部界限。前者法律之具體規定，使法院得以
    具體選擇為適當裁判，此為自由裁量之外部界限。後者法院
    為自由裁量時，應考量法律之目的，法律秩序之理念所在，
    此為自由裁量之內部界限。法院為裁判時，二者均不得有所
    踰越。在數罪併罰而有二裁判以上，應定其應執行刑之案件
    ，法院所為刑之酌定，固屬自由裁量事項，然對於法律之內
    、外部界限，仍均應受其拘束（最高法院94年度台非字第21
    號判決意旨參照）。又二裁判以上數罪，縱其中一部分已執
    行完畢，如該數罪尚未全部執行完畢，因與刑法第54條及司
    法院院字第1304號解釋所謂僅餘一罪之情形有別，自仍應依
    刑法第53條之規定，定其應執行之刑，至已執行部分，自不
    能重複執行，應由檢察官於指揮執行時扣除之，此與定應執
    行刑之裁定無涉（最高法院81年度台抗字第464 號、106 年
    度台抗字第540 號裁定意旨參照）。
三、經查：
　㈠本件受刑人所犯如附表所示之各罪，先後經法院判處如附表
    所示之刑，均分別確定在案，而其中如附表編號1至3所示之
    罪，經本院以111年度聲字第343號裁定定應執行拘役90日確
    定，此有附表所示各罪之判決書、裁定、臺灣高等法院被告
    前案紀錄表各1份附卷可憑，揆諸前揭說明，本院就附表編
    號1至4所示之罪再為定應執行刑之裁判時，除不得逾越刑法
    第51條第6款所定法律之外部界限外，亦應受內部界限之拘
    束。茲聲請人以本院為最後事實審法院，聲請就受刑人所犯
    如附表所示之各罪定其應執行刑，經核與前述規定及裁判要
    旨尚無不合，應予准許。
　㈡受刑人所犯如附表編號1至3所示之罪刑，雖已執行完畢，此
    有臺灣高等法院被告前案紀錄表在卷可稽，惟按數罪併罰之
    數罪，縱令其中一罪已經執行完畢，揆諸前開說明，仍應就
    其所犯各罪宣告刑更定應執行刑，俟檢察官指揮執行「應執
    行刑」時，再就已執行部分予以折抵，合先敘明。
　㈢本院依前揭法條規定，並考量附表所示各罪之犯罪時間、犯
    罪之同質性以及定應執行刑之限制加重原則，兼顧刑罰衡平
    之要求及矯正受刑人之目的，在未逾越內、外部界限之限度
    內，定其應執行之刑如主文所示，並諭知易科罰金之折算標
    準。另本院前已函詢受刑人對本件定應執行刑案件有無意見
    欲表達，並告以於民國111年9月10日內回傳或寄送回本院陳
    述意見，該函文於111年9月2日寄存送達於受刑人之住所，
    有本院送達證書附卷可查（見本院卷第77頁），惟受刑人迄
    今未回覆表示意見，附此敘明。
四、依刑事訴訟法第477條第1項，刑法第53條、第51條第6款、
    第41條第1項前段，裁定如主文。
中　　華　　民　　國　　111 　年　　9 　　月　　23　　日
                  刑事第一庭    法  官  王子榮
以上正本證明與原本無異。
如不服本裁定，應於裁定送達後5日內向本院提出抗告狀（須附
繕本）。「切勿逕送上級法院」
                                書記官  洪秀虹
　　　　　　　　　　　　　　　　
中　　華　　民　　國　　111 　年　　9 　　月　　23　　日
附表：受刑人魏台生定應執行刑之案件一覽表
 編          號           1          2           3  罪          名  竊盜 竊盜 竊盜  宣    告    刑  拘役50日 拘役40日 拘役20日  犯  罪  日  期  109年8月24日 109年8月21日 110年4月8日 偵查機關 年度案號 機  關 臺灣雲林地方檢察署 臺灣雲林地方檢察署 臺灣雲林地方檢察署  案  號 109年度偵字第7164號 109年度偵字第7657號 110年度偵字第4097號  最後事 實審   法  院 臺灣雲林地方法院 臺灣雲林地方法院 臺灣雲林地方法院  案  號 110年度易字第13號 110年度易字第191號 111年度易字第30號  日  期 110年3月29日 110年7月30日 111年2月16日  確定 判決 法  院 臺灣雲林地方法院 臺灣雲林地方法院 臺灣雲林地方法院  案  號 110年度易字第13號 110年度易字第191號 111年度易字第30號  日  期 110年5月10日 110年9月11日 111年3月28日 是否為得易科罰金之案件           是          是          是 備           註  臺灣雲林地方檢察署110年度執字第1298號 臺灣雲林地方檢察署110年度執字第2273號 臺灣雲林地方檢察署111年度執字第824號   編號1至3經本院111年聲字第343號裁定定應執行拘役90日（已執畢）   

 編          號            4    罪          名  傷害    宣    告    刑  拘役50日 （以下空白）   犯  罪  日  期  110年4月26日   偵查機關 年度案號 機  關 臺灣雲林地方檢察署    案  號 110年度偵字第4421號    最後事 實審   法  院 臺灣雲林地方法院    案  號 111年度訴字第123號    日  期 111年7月6日    確定 判決 法  院 臺灣雲林地方法院    案  號 111年度訴字第123號    日  期 111年8月15日   是否為得易科罰金之案件           是   備           註  臺灣雲林地方檢察署111年度執字第2042號